【裁判字號】    90,易,984
【裁判日期】    900809
【裁判案由】    毒品危害防制條例
【裁判全文】
臺灣臺中地方法院刑事判決                            九十年度易字第九八四號
    公  訴  人  臺灣臺中地方法院檢察署檢察官
    被      告  甲○○
右列被告因違反毒品危害防制條例案件，經檢察官提起公訴（九十年度毒偵字第一三
九四號），本院判決如左：
    主  文
甲○○施用第二級毒品，累犯，處有期徒刑拾月。
    事  實
一、甲○○前曾於民國（下同）八十五、八十六年間因分別違反麻醉藥品管理條例案
    件，經本院判處有期徒刑四月、六月，定其應執行刑為有期徒刑八月，於八十七
    年十月二十三日易科罰金執行完畢。又因施用毒品案件，經依本院以八十八年度
    毒聲字第六一六九號及第七一七四號先後二次裁定送觀察、勒戒後，均認無繼續
    施用毒品之傾向，分別經台灣台中地方法院檢察署檢察官，於八十八年十一月九
    日、八十八年十二月二十七日，以八十八年度毒偵字第一五六二號、第二六五六
    號為不起訴處分確定。甲○○復因三犯施用毒品罪，再經同署檢察官以八十九年
    度毒偵字第五０二六號聲請簡易判決處刑（業經本院沙鹿簡易庭於八十九年九月
    四日判處有期徒刑六月確定），並經本院裁定令其入戒治處所施以強制戒治一年
    ，後因戒治期間，其成績經評定為合格，經本院裁定停止戒治，所餘戒治期間付
    保護管束，詎甲○○竟不知悔改警惕，復於九十年二月十五日或其前九十六小時
    內某時點，在不詳處所非法施用第二級毒品安非他命一次。嗣於九十年二月十五
    日，甲○○向台灣台中地方法院檢察署觀護人室報到，經採集其尿液送鑑驗結果
    ，呈甲基安非他命陽性反應，始查知上情。
二、案經台灣台中地方法院檢察署檢察官自動檢舉偵查起訴。
    理  由
一、訊據被告甲○○固坦承有於保護管束期間內之九十年二月十五日向台灣台台中地
    方法院檢察署觀護人室報到並經採尿檢驗等情不諱，惟矢口否認有於採尿當日或
    其前九十六小時內某時點施用第二級毒品安非他命之犯行，辯稱：伊保護管束後
    即未再施用安非他命等語。惟查被告於九十年二月十五日經前開觀護人採集尿液
    ，送請私立中山醫學院附設孫中山先生紀念醫院藥物濫用檢測中心檢驗結果，確
    呈甲基安非他命陽性反應，此有該中心之篩檢報告及確認結果報告附卷可稽；而
    甲基安非他命經口服投與後，約百分之七十於廿四小時內自尿中排出，正常情況
    下四十八小時後尿液中甲基安非他命之濃度已減低至幾乎測不到，此有行政院衛
    生署藥物食品檢驗局八十一年二月八日八一藥檢壹字第００一一五六號函影本附
    卷可稽，是被告甲○○顯有於採尿當日即九十年二月十五日或其前九十六小時內
    某時點，非法施用第二級毒品安非他命甚明。又被告前曾因施用毒品案件，經依
    本院以八十八年度毒聲字第六一六九號及第七一七四號先後二次裁定送觀察、勒
    戒後，均認無繼續施用毒品之傾向，分別經台灣台中地方法院檢察署檢察官，於
    八十八年十一月九日、八十八年十二月二十七日，以八十八年度毒偵字第一五六
    二號、第二六五六號為不起訴處分確定。甲○○復因三犯施用毒品罪，再經同署
    檢察官以八十九年度毒偵字第五０二六號聲請簡易判決處刑（業經本院沙鹿簡易
    庭於八十九年九月四日判處有期徒刑六月確定），並經本院裁定令其入戒治處所
    施以強制戒治一年，後因戒治期間，其成績經評定為合格，經本院裁定停止戒治
    ，所餘戒治期間付保護管束，此有不起訴處分書、判決書及前科資料等各在卷足
    稽。是被告於保護管束期間非法施用第二級毒品之犯行已為灼然，本件事證明確
    ，被告犯行洵堪認定。
二、核被告甲○○所為，係犯毒品危害防制條例第十條第二項之施用第二級毒品罪。
    被告持有第二級毒品之低度行為，應為施用之高度行為所吸收，不另論罪。又被
    告甲○○前曾於八十五、八十六年間因分別違反麻醉藥品管理條例案件，經本院
    判處有期徒刑四月、六月，定其應執行刑為有期徒刑八月，於八十七年十月二十
    三日易科罰金執行完畢。有台灣台中地方法院檢察署刑案資料查註紀錄表及本院
    被告全國前案紀錄表各一件附卷可稽，其於受有期徒刑之執行完畢後，五年內再  -
    犯本件有期徒刑以上之罪，為累犯，應依刑法第四十七條規定加重其刑。爰審酌
    被告犯罪之動機、目的、品行、經多次戒毒程序後仍未知悔改，再犯同性質之罪
    及犯罪後否認犯行等一切情狀，量處如主文所示之刑，以示懲儆。
據上論斷，應依刑事訴訟法第二百九十九條第一項前段、毒品危害防制條例第十條第
二項，刑法第十一條前段、第四十七條，判決如主文。
本案經檢察官楊文廣到庭執行職務。
中      華      民      國        九十      年      八      月    九    日
                                  臺灣臺中地方法院刑事第一庭
                                      法  官   簡  賢  坤
右正本證明與原本無異。
如不服本判決，應於判決送達後十日內向本院提出上訴狀，上訴於臺灣高等法院臺中
分院( 須附繕本 )。
                                      書記官
中      華      民      國        九十      年      八      月    九    日
附錄本案論罪科刑法條全文：
毒品危害防制條例第十條第二項
施用第二級毒品者，處三年以下有期徒刑。


司法院資訊處製作；財團法人民間司法改革基金會備份。
